臺灣桃園地方法院刑事判決
                                      110年度訴字第253號
公  訴  人  臺灣桃園地方檢察署檢察官
被      告  楊文桐


選任辯護人  陳稚平律師(法扶律師)
上列被告因違反槍砲彈藥刀械管制條例等案件，經檢察官提起公
訴（109年度偵字第28491號），本院判決如下：
    主    文
楊文桐犯非法持有非制式手槍罪，處有期徒刑貳年，併科罰金新
臺幣捌萬元，罰金如易服勞役，以新臺幣壹仟元折算壹日。另犯
持有第二級毒品純質淨重二十公克以上罪，處有期徒刑拾月。前
揭有期徒刑部分，應執行有期徒刑貳年陸月。
扣案如附表一編號一所示之物沒收，附表三編號八所示之物沒收
銷燬。
    犯罪事實
一、楊文桐知悉手槍、子彈，屬槍砲彈藥刀械管制條例第4條第1
    項所列管之槍砲、彈藥，非經中央主管機關許可，不得持有
    ，竟基於非法持有手槍、子彈之犯意，自民國109年9月15日
    下午2時30分許為警查獲前之不詳時間起，以不詳方式取得
    如附表一所示具殺傷力之手槍、子彈（下合稱本案槍彈），
    而持有至本案經查獲時止。
二、楊文桐明知甲基安非他命屬毒品危害防制條例第2條第2項所
    規定之第二級毒品，依法不得持有，竟基於持有第二級毒品
    純質淨重20公克以上之犯意，於109年6月3日（即被告另涉
    本院110年度審簡字第84號持有第二級毒品案件之查獲日）
    之後，109年9月15日之前某時，以不詳方式取得如附表三編
    號8所示之甲基安非他命（下稱本案毒品），而持有純值淨
    重逾20公克之甲基安非他命至本案經查獲時止。
三、嗣於109年9月15日下午2時30分許，警方持臺灣新竹地方法
    院核發之搜索票，欲搜索查得楊文桐涉嫌違反毒品危害防制
    條例之事證，於搜索過程中楊文桐主動供述持有本案槍彈之
    犯罪事實，並帶同員警至其位於桃園市○○區○○街00巷00號3
    樓租屋處執行同意搜索進而扣得本案槍彈，而為自首並報繳
    本案槍彈；且員警於本案查獲過程中，尚扣得附表二、三所
    示之物（查獲海洛因部分，起訴書已載明屬另案偵辦中，非
    本案起訴範圍）。
四、案經新北市政府警察局刑事警察大隊報告臺灣桃園地方檢察
    署檢察官偵查起訴。
    理    由
壹、程序方面
一、證人張文峰於109年8月20日警詢之陳述，為被告以外之人於
    審判外之陳述，性質為傳聞證據，且未見符合傳聞證據之例
    外規定，復經被告及辯護人爭執證據能力（本院卷一第92頁
    ），認無證據能力。
二、證人張文峰於109年10月8日偵訊之證述、於110年1月12日偵
    訊之證述，其性質固亦屬傳聞證據，惟均係偵查中於檢察官
    面前經具結證述，未見有何客觀上顯不可信之情況，符合刑
    事訴訟法第159條之1第2項之傳聞例外，且業經本院於審理
    中傳喚前揭證人到庭供被告及辯護人行對質詰問，未見有何
    不得作為本案證據之情形，核有證據能力。被告及辯護人就
    此異議無證據能力等語（本院卷一第92頁），為無理由。
三、按被告以外之人於審判外之言詞或書面陳述，除法律有規定
    者外，不得作為證據；被告以外之人於審判外之陳述，經當
    事人於審判程序同意作為證據，法院審酌該言詞陳述或書面
    陳述作成時之情況，認為適當者，亦得為證據；當事人、代
    理人或辯護人於法院調查證據時，知有第159 條第1 項不得
    為證據之情形，而未於言詞辯論終結前聲明異議者，視為有
    前項之同意。刑事訴訟法第159 條第1 項及第159 條之5 分
    別定有明文。本判決下列所引用被告以外之人於審判外之陳
    述（含書面陳述），被告及辯護人於本院準備程序中均已同
    意上開證據具有證據能力（見本院卷一第92頁），而被告、
    辯護人、檢察官迄於言詞辯論終結前亦未就證據能力聲明異
    議，本院審酌上開證據資料作成時之情況，尚無違法、不當
    或顯不可信情況，認作為證據應屬適當，依刑事訴訟法第15
    9 條之5 ，應認前揭供述證據均有證據能力。
四、本判決以下所引用之非供述證據，均與本件事實具有自然關
    聯性，且核屬書證、物證性質，又查無事證足認有違背法定
    程序或經偽造、變造所取得等證據排除之情事，復經本院依
    刑事訴訟法第164 條、第165 條踐行物證、書證之調查程序
    ，況檢察官、被告及辯護人對此部分之證據能力亦均不爭執
    ，是堪認均具有證據能力。
貳、實體方面
一、認定犯罪事實所憑之證據及理由：
    前揭犯罪事實，業據被告本院準備程序及審理中坦承不諱（
    本院卷一第91頁、本院卷二第60-61頁），並有新北市政府
    警察局刑事警察大隊109年9月15日搜索扣押筆錄、扣押物品
    目錄表、扣押物品收據（109偵28491卷第41-47、51-57頁）
    、自願受搜索同意書（109偵28491卷第49頁）、查扣證物照
    片（109偵28491卷第79-89頁）、內政部警政署刑事警察局1
    09年12月14日刑鑑字第1098004543號鑑定書（109偵28491卷
    第147-149頁）、臺北榮民總醫院109年11月16日北榮毒鑑字
    第C0000000號毒品成分鑑定書（109偵28491卷第153-155頁
    ）、臺北榮民總醫院109年11月16日北榮毒鑑字第C0000000-
    Q號毒品純度鑑定書（109偵28491卷第156頁）、新北市政府
    警察局刑事警察大隊110年5月6日新北警刑四字第110449309
    7號函覆（本院卷一第103頁）、內政部警政署刑事警察局11
    0年6月15日刑鑑字第1100037962號函覆（本院卷一第165頁
    ）、本院勘驗本案查獲時員警密錄器畫面之勘驗筆錄（本院
    卷一第187-202頁）、本院110年度審簡字第84號刑事判決列
    印資料（本院卷二第69-74頁）在卷可稽，且有如附表一至
    三之物扣案，當可認定。
二、本案就犯罪事實二部分，未能認定被告係基於販賣毒品之意
    圖而持有本案毒品：
  ㈠公訴意旨固認被告係基於販賣毒品之意圖而持有本案毒品，
    並以本案扣得附表二編號1、2之分裝袋、電子磅秤，以及被
    告扣案行動電話中與他人之對話內容截圖（109偵28491卷第
    29-31頁）、證人張文峰於警詢及偵訊之證述、證人張文峰
    手機電話之對話紀錄截圖（109偵28491卷第191-192頁）為
    其論據。
  ㈡惟查，證人張文峰於本院審理中到庭證述以：伊不知道於109
    年9月的時候被告有沒有在販賣毒品；被告於109年9月15日
    被查獲的本案毒品，是何時取得的、是不是用來販賣的，伊
    也都不知道；就伊所知，被告也會請人家施用毒品等語（本
    院卷一第237-239頁）。是證人張文峰於審理中之證述，未
    能證明被告經查獲之本案毒品係出於販賣之意圖而持有。另
    觀證人張文峰於109年10月8日偵訊之證述、於110年1月12日
    偵訊之證述（109偵28491卷第195-198、475-476頁），亦未
    能證明此節至無合理懷疑之程度，就此尚難遽為不利被告之
    認定。
  ㈢另就被告扣案行動電話中與他人之對話內容截圖（109偵2849
    1卷第29-31頁）、證人張文峰手機電話之對話紀錄截圖（10
    9偵28491卷第191-192頁）、經扣得附表二編號1、2之分裝
    袋、電子磅秤部分，亦未能證明被告經查獲之本案毒品係出
    於販賣之意圖而持有。
  ㈣從而，基於罪疑惟輕，本案就犯罪事實二部分，未能認定被
    告係基於販賣毒品之意圖而持有本案毒品，就此說明。
三、綜上所述，本件事證明確，被告前揭犯罪事實之犯行堪以認
    定，應依法論科。
參、論罪科刑：
  ㈠本案所涉槍砲彈藥刀械管制條例部分，不須為新舊法比較，
    應逕行適用現行法：
  1.槍砲彈藥刀械管制條例第4 條第1 項第1 款、第7 條第1 項
    、第8 條第1 項、第4 項，於109 年6 月10日修正公布，並
    自109 年6 月12日起生效。修正前第4 條第1 項第1 款規定
    ：「槍砲：指火砲…及其他可發射金屬或子彈具有殺傷力之
    各式槍砲。」修正後則規定：「槍砲：指制式或非制式火砲
    …及其他可發射金屬或子彈具有殺傷力之各式槍砲。」第7 
    條第1 項、第8 條第1 項亦配合增列「制式或非制式」文字
    ，第8 條第4 項則酌作文字修正，統一「槍砲」用詞。則依
    修正後之條文用語及立法意旨，新法施行後，行為人倘經認
    定持有槍砲彈藥刀械管制條例第7 條第1 項所列具殺傷力之
    特定類型槍枝，不論是制式或非制式槍枝，均適用第7 條第
    4 項規定。
  2.被告前揭非法持有本案槍彈之事實，業據本院認定如前。其
    持有行為屬繼續犯之實質上一罪關係，而被告持有附表一編
    號1所示非制式手槍之行為，既已延續至新法修正施行後，
    揆諸上開說明，應逕予適用修正後規定論處，不生依刑法第
    2 條比較新、舊法而為有利適用之問題。至於被告持有子彈
    之行為，因適用之法律並未修正，自無新舊法比較之問題，
    併予敘明。
  ㈡論罪：
  1.核被告就犯罪事實一所為，係犯槍砲彈藥刀械管制條例第7 
    條第4 項之非法持有非制式手槍罪、同條例第12條第4 項之
    非法持有子彈罪。 
  2.核被告就犯罪事實二所為，係犯毒品危害防制條例第11條第
    4項之持有第二級毒品純質淨重20公克以上罪。
  3.公訴意旨雖認被告就犯罪事實二所為，係犯毒品危害防制條
    例第5條第2項之意圖販賣而持有第二級毒品罪嫌等語。惟本
    院認為就犯罪事實二部分，尚難認定被告係基於販賣毒品之
    意圖而持有本案毒品，已說明如上，就此與公訴意旨之見解
    容有不同。惟因基本社會事實同一，且經本院審理時予以告
    知前揭適用法條（本院卷二第60頁），保障其防禦權，爰依
    法變更起訴法條。
  ㈢罪數：
  1.非法寄藏槍砲彈藥刀械等違禁物所侵害者為社會法益，如所
    寄藏客體之種類相同（如同為手槍，或同為子彈者），縱令
    同種類之客體有數個（如數支手槍、數顆子彈），仍為單純
    一罪，不發生想像競合犯之問題；若同時寄藏二不相同種類
    客體（如同時持有手槍及子彈），則為一行為觸犯數罪名之
    想像上競合犯（最高法院82年度台上字第5303號判決意旨參
    照）。
  2.被告自取得本案槍彈時起迄為警查獲本案時止之持有行為，
    均屬犯罪行為之繼續，為繼續犯。
  3.被告同時持有複數同種之子彈，僅構成一個非法持有子彈罪
    。
  4.被告同時持有非制式手槍、子彈，即同時持有異種之槍砲彈
    藥部分，是以一寄持有行為，同時觸犯上開數罪名，為想像
    競合犯，依刑法第55條前段規定，應從一重之非法持有非制
    式手槍罪論處。
  5.被告所犯上開非法持有非制式手槍罪、持有第二級毒品純質
    淨重20公克以上罪，犯意各別，行為互殊，應予分論併罰。
  ㈣刑之加重、減輕：
  1.被告前因違反毒品危害防制條例案件，經判處有期徒刑確定
    ，於102年7月30日縮短刑期假釋出監並付保護管束，於105
    年10月16日保護管束期滿視同執行完畢一節，有臺灣高等法
    院被告前案紀錄表存卷可查（本院卷一第45、47頁）及檢察
    官用以釋明之前案確定判決在卷可稽（本院卷二第75-83頁
    ），是被告於受有期徒刑之執行完畢後，5 年以內故意再犯
    有期徒刑以上之本案各罪，均為累犯。本院審酌被告本案所
    犯持有本案毒品部分，與前揭執行之案件罪質相同，可認被
    告對刑罰反應力薄弱之情形，審酌司法院大法官釋字第775 
    號解釋意旨，依刑法第47條第1 項累犯規定加重其刑，辯護
    人主張此部分不適用累犯加重（本院卷二第62頁），為無理
    由。另就被告本案所犯持有本案槍彈部分，則與前揭執行之
    案件罪質不同，則不以累犯規定加重其刑。
  2.被告適用槍砲彈藥刀械管制條例第18條第1項減輕其刑：
    員警查獲本案槍彈之經過，係警方持臺灣新竹地方法院核發
    之搜索票，欲搜索查得被告涉嫌違反毒品危害防制條例之事
    證，於搜索過程中被告主動供述持有本案槍彈之犯罪事實，
    並帶同員警至其租屋處執行同意搜索進而扣得本案槍彈一節
    ，除經證人即員警李新建於本院審理中證述明確（本院卷一
    第239-248頁），並有本院勘驗本案查獲時員警密錄器畫面
    之勘驗筆錄（本院卷一第187-202頁）在卷可稽，當屬槍砲
    彈藥刀械管制條例第18條第1項規定之自首並報繳本案槍彈
    。本院考量本案情節，不宜免除被告之刑，爰依法減輕其刑
    。另本案既已因被告自首論以槍砲彈藥刀械管制條例第18條
    第1項減刑，則無庸再論以刑法第62條自首減刑，附此說明
    。
  3.另被告及辯護人固主張本案應適用刑法第59條減刑。惟被告
    持有本案毒品及本案槍彈，未見有何情堪憫恕之情況，無從
    就此適用，被告及辯護人前揭主張，礙難憑採。   
  ㈤量刑
    審酌被告明知本案槍彈、毒品均為管制物品，不得任意持有
    ，且本案槍彈、毒品數量非少，對社會治安及他人生命、身
    體、財產之安全構成潛在威脅非輕，應予非難；惟衡酌被告
    於審理中坦承犯行，並衡酌被告本案之犯罪動機與目的、情
    節、於審理中自陳之智識程度與家庭經濟狀況（本院卷二第
    61頁）、素行等一切情狀，量處如主文所示之刑，就併科罰
    金部分諭知易服勞役之折算標準，並就有期徒刑部分定應執
    行之刑。
肆、沒收部分：
一、附表一編號1所示之物係違禁物，俱應依刑法第38條第1 項
    規定宣告沒收。
二、附表一編號2所示業經取樣試射之子彈，因已於鑑定時經試
    射擊發而喪失其子彈之效用，非屬違禁物，自無庸諭知沒收
    。
三、附表三編號7所示海洛因，起訴書業已載明非本案起訴範圍
    ，爰不於本院宣告沒收（銷燬）。
四、附表三編號8，均為第二級毒品甲基安非他命，應依毒品危
    害防制條例第18條第1項前段規定，不問屬於犯罪行為人與
    否，均沒收銷燬之。
五、附表二編號1及附表三編號1至6、9所示之物，非屬違禁物，
    亦非本案犯罪工具，爰不為沒收之諭知。
據上論斷，應依刑事訴訟法第299條第1項前段、第300條，判決
如主文（本件依刑事判決精簡原則僅記載程序法條）。
本案經檢察官彭師佑提起公訴，檢察官林欣怡到庭執行職務。
中　　華　　民　　國　　111 　年　　6 　　月　　29　　日
                  刑事第四庭  審判長法  官  黃柏嘉
                                    法  官  涂偉俊
                                    法  官  張羿正 
以上正本證明與原本無異。
如不服本判決應於收受判決後20日內向本院提出上訴書狀，並應
敘述具體理由。其未敘述上訴理由者，應於上訴期間屆滿後20日
內向本院補提理由書(均須按他造當事人之人數附繕本)「切勿逕
送上級法院」。 
                                    書記官  蔡宗豪
中　　華　　民　　國　　111 　年　　6 　　月　　30　　日
附錄本案論罪科刑法條：
槍砲彈藥刀械管制條例第7條
未經許可，製造、販賣或運輸制式或非制式火砲、肩射武器、機
關槍、衝鋒槍、卡柄槍、自動步槍、普通步槍、馬槍、手槍或各
類砲彈、炸彈、爆裂物者，處無期徒刑或7年以上有期徒刑，併
科新臺幣3千萬元以下罰金。
未經許可，轉讓、出租或出借前項所列槍砲、彈藥者，處無期徒
刑或5年以上有期徒刑，併科新臺幣1千萬元以下罰金。
意圖供自己或他人犯罪之用，而犯前二項之罪者，處死刑或無期
徒刑；處徒刑者，併科新臺幣5千萬元以下罰金。
未經許可，持有、寄藏或意圖販賣而陳列第1項所列槍砲、彈藥
者，處5年以上有期徒刑，併科新臺幣1千萬元以下罰金。
意圖供自己或他人犯罪之用，以強盜、搶奪、竊盜或其他非法方
法，持有依法執行公務之人所持有之第1項所列槍砲、彈藥者，
得加重其刑至二分之一。
第1項至第3項之未遂犯罰之。

槍砲彈藥刀械管制條例第12條
未經許可，製造、販賣或運輸子彈者，處1年以上7年以下有期徒
刑，併科新台幣500萬元以下罰金。
未經許可，轉讓、出租或出借子彈者，處6月以上5年以下有期徒
刑，併科新台幣300萬元以下罰金。
意圖供自己或他人犯罪之用，而犯前二項之罪者，處3年以上10
年以下有期徒刑，併科新台幣700萬元以下罰金。
未經許可，持有、寄藏或意圖販賣而陳列子彈者，處5年以下有
期徒刑，併科新台幣300萬元以下罰金。
第1項至第3項之未遂犯罰之。

毒品危害防制條例第11條：
持有第一級毒品者，處 3 年以下有期徒刑、拘役或新臺幣 5 萬
元以下罰金。
持有第二級毒品者，處 2 年以下有期徒刑、拘役或新臺幣 3 萬
元以下罰金。
持有第一級毒品純質淨重十公克以上者，處 1 年以上 7 年以下
有期徒刑，得併科新臺幣 1 百萬元以下罰金。
持有第二級毒品純質淨重二十公克以上者，處 6 月以上 5 年以
下有期徒刑，得併科新臺幣 70 萬元以下罰金。
持有第三級毒品純質淨重二十公克以上者，處 3 年以下有期徒
刑，得併科新臺幣 30 萬元以下罰金。
持有第四級毒品純質淨重二十公克以上者，處 1 年以下有期徒
刑，得併科新臺幣 10 萬元以下罰金。
持有專供製造或施用第一級、第二級毒品之器具者，處 1 年以
下有期徒刑、拘役或新臺幣 1 萬元以下罰金。 

附表一
編號 物品名稱 數量 鑑定結果及卷證出處  1 非制式手槍（含彈匣2個） 1支 ①送鑑槍枝1 枝（槍枝管制編號：0000000000），認係非制式手槍，由仿手槍外型製造之槍枝，組裝已貫通之金屬槍管而成，擊發功能正常，可供擊發適用子彈使用，認具殺傷力。 ②內政部警政署刑事警察局109 年12月14日刑鑑字第1098004543號鑑定書（109 偵28491 卷第205-207頁） ③扣押物品清單（本院卷一第19頁）  2 子彈 25顆 ①15顆，認均係非制式子彈，由口徑約9.0mm 制式空包彈組合8.9mm 金屬彈頭而成，均經試射，均可擊發，認具殺傷力。 ②1 顆，研判係口徑9x19mm非制式子彈，經試射，可擊發，認具殺傷力。 ③5 顆，認均係非制式子彈，由金屬彈殼組合直徑約8.9mm 金屬彈頭而成，均經試射，均可擊發，認具殺傷力。 ④4 顆，認均係非制式子彈，由金屬彈殼組合直徑約8.9mm 金屬彈頭而成，均經試射，均可擊發，認具殺傷力。 ⑤同上編號1「鑑定結果欄」②③ ⑥內政部警政署刑事警察局110 年6 月15日刑鑑字第1100037962號函（本院卷一第165頁） 
附表二
編號 物品名稱 數量 鑑定結果及卷證出處  1 子彈 4顆 ①4 顆，認係非制式子彈，由金屬彈殼組合直徑約8.9mm 金屬彈頭而成，經試射，無法擊發，不具殺傷力。 ②內政部警政署刑事警察局109 年12月14日刑鑑字第1098004543號鑑定書（109 偵28491 卷第205-207頁） ③內政部警政署刑事警察局110 年6 月15日刑鑑字第1100037962號函（本院卷一第165頁） 
附表三
編號 物品名稱 數量 卷證出處  1 分裝袋 2個 ①扣押物品清單（本院卷一第17頁） ②扣案物照片（109偵28491卷第79-89頁）  2 電子磅秤 1台 ①扣押物品清單（本院卷一第17頁） ②扣案物照片（109偵28491卷第79-89頁）  3 SAMSUNG 手機（含SIM 卡一張、淺藍色、IMEI碼：000000000000000 、門號：0000-000000 ） 1支 ①被告自陳為伊日常玩遊戲使用（本院卷二第58頁） ②扣押物品清單（本院卷一第17頁） ③扣案物照片（109偵28491卷第79-89頁）  4 IPHONE手機（銀色、IMEI碼：000000000000000 、門號：0000-000000） 1支 ①被告自陳為伊日常玩遊戲使用（本院卷二第58頁） ②扣押物品清單（本院卷一第17頁） ③扣案物照片（109偵28491卷第79-89頁）  5 SAMSUNG手機（含SIM 卡一張、深藍色、IMEI碼：000000000000000 、門號：0000-000000 ） 1支 ①被告自陳為伊日常玩遊戲使用（本院卷二第58頁） ②扣押物品清單（本院卷一第17頁） ③扣案物照片（109偵28491卷第79-89頁）  6 SAMSUNG手機（白色、IMEI：00000000000000000 、門號：0000-000000 ） 1支 ①被告自陳為伊日常玩遊戲使用（本院卷二第58頁） ②扣押物品清單（本院卷一第17頁） ③扣案物照片（109偵28491卷第79-89頁）  7 海洛因 4包 ①驗前毛重4.6689公克（含4 個塑膠袋）。 ②被告自陳為供伊吸食所用（本院卷二第58頁） ③扣押物品清單（本院卷一第17頁） ④扣案物照片（109偵28491卷第79-89頁） ⑤台北榮民總醫院109 年11月16日北榮毒鑑字第C0000000號毒品成分鑑定書（109 偵28491 卷第153-155頁）  8 甲基安非他命 10包 ①驗前毛重73.2414 公克（含10個塑膠袋），驗餘淨重69.7442 公克，純值淨重52.0547公克。 ②被告自陳為供伊吸食所用（本院卷二第58頁） ③扣押物品清單（本院卷一第17頁） ④扣案物照片（109偵28491卷第79-89頁） ⑤台北榮民總醫院109 年11月16日北榮毒鑑字第C0000000號毒品成分鑑定書（109 偵28491 卷第153-155頁）、台北榮民總醫院109 年11月16日北榮毒鑑字第C0000000-Q號毒品純度鑑定書（109 偵28491 卷第461頁）  9 米白色晶體 1包 ①驗前毛重18.7354 公克（含2 個塑膠袋）。 ②未鑑驗出「毒品危害防制條例」第二條所列管之第一、二、三、四級毒品。 ③扣押物品清單（本院卷一第17頁） ④扣案物照片（109偵28491卷第79-89頁） ⑤台北榮民總醫院109 年11月16日北榮毒鑑字第C0000000號毒品成分鑑定書（109 偵28491 卷第153-155頁）